【裁判字號】    95,交簡上,92
【裁判日期】    950922
【裁判案由】    過失傷害
【裁判全文】
臺灣臺南地方法院刑事判決            95年度交簡上字第92號
上  訴  人  臺灣臺南地方法院檢察署檢察官
上  訴  人  甲○○
即  被  告
上列被告因過失傷害案件，不服本院九十五年度交簡字第九二八
號中華民國九十五年五月二十三日第一審判決（聲請案號：九十
五年度偵字第四六六０號），提起上訴，本院管轄之第二審合議
庭判決如下：
    主    文
上訴駁回。
    事實及理由
一、本院審理結果，認第一審簡易判決認事、用法及量刑均無不
    當，應予維持，並引用第一審簡易判決書及檢察官聲請簡易
    處刑書記載之事實、證據及理由（如附件）。
二、原審以被告罪證明確，依刑事訴訟法第四百四十九條第一項
    前段、第四百五十四條第二項，刑法第二百八十四條第二項
    前段、第六十二條前段、第四十一條第一項前段，罰金罰鍰
    提高標準條例第一條前段、第二條之規定，量處如原判決主
    文所示之刑，本院經核原判決認事用法，並無不合，量刑亦
    稱妥適。上訴人即被告以其本身並無過失，本件車禍應係告
    訴人丙○○及陳錫隆之過失而發生為由上訴。惟查，被告於
    民國94年7月23日上午8時40分許，駕駛車號KB-008號半聯結
    車，沿國道三號高速公路北向外側車道行駛，因前方陳錫隆
    所駕駛之車號Y7-4653號自用小客車驟然減速並違規右轉，
    欲轉入新化休息站，後方告訴人丙○○所駕駛SL-6898號自
    用小客車亦隨之驟然減述並違規右轉，致被告避煞不及，其
    半聯結車車頭並自後撞擊告訴人丙○○之車輛左後角，告訴
    人之車輛車頭再追撞前方陳錫隆所駕駛之自用小客車左後車
    尾，致告訴人受傷之事實，業據被告自承在卷，並有醫院診
    斷證明書一紙可資佐證，此部分事實應堪認定。次查，本件
    自告訴人遭被告自後方追撞，在地上留下刮地痕起至被告停
    車之位置，長達六十六公尺乙節，亦有道路交通事故現場圖
    可佐。按汽車在同一車道行駛時，除擬超越前車外，後車與
    前車之間應保持隨時可以煞停之距離，及駕駛人應注意車前
    狀況，隨時採取必要之安全措施，道路交通安全規則第94條
    第1項定有明文。揆諸被告撞擊告訴人車輛，致告訴人再追
    撞前方陳錫隆車輛後，足認當時被告所駕車輛撞擊力道甚大
    ，有一定之速度，再者，被告方於距撞擊地點六十六公尺處
    始停下，足認當時被告並未保持隨時可以煞停之安全距離，
    從而，被告疏未注意前方車前狀況且未保持隨時可煞停之距
    離，有違前開規定，而其當時並無不可注意之情事，其竟疏
    於注意及此致造成本件車禍，確有過失，且其過失與告訴人
    之傷害間有相當因果關係，要可認定，被告一再辯稱無過失
    云云，顯不足採，其上訴並無理由。又檢察官循告訴人之聲
    請以被告未與告訴人和解原審量刑過輕為由提起上訴，惟原
    審已就被告、告訴人及案外人陳錫隆等人之過失責任及告訴
    人因此受所之傷勢，依刑法第五十七條之規定有所斟酌，本
    院亦認原審所處刑度甚為妥當，公訴人空言量刑過輕，顯無
    理由，亦應予駁回。
據上論斷，應依刑事訴訟法第四百五十五條之一第一項、第三項
、第三百七十三條、第三百六十八條，判決如主文。
本案經檢察官蔡佩容偵查後提起公訴；檢察官乙○○到庭執行職
務。
中    華    民    國    95    年    9     月    22    日
                  刑事第二庭    審判長法  官  蘇義洲
                                      法  官  徐文瑞
                                      法  官  洪士傑
以上正本證明與原本無異。
本判決不得上訴。
                                書記官  王政煌
中    華    民    國    95    年    9     月    22    日


司法院資訊處製作；財團法人民間司法改革基金會備份。
